---
title: "Guía R para leer salidas WRF"
author: "Óscar García Hernández"
date: "3 de abril de 2019"
output: html_document
---

```{r setup, include=FALSE}
knitr::opts_chunk$set(echo = TRUE)
```

# Intro

Este documento es una guía para correr los scripts de R en orden para ir guardando los datos. Estos comandos hay que ejecutarlos en la consola de Rstudio quitando el símbolo "#". 

# Crear los CSV's para El Mundo. 

Una vez que el modelo haya acabado de Europa. Ejecutaremos:  **Europe_CSV_Generator.R**. 

```{r echo=TRUE}
# source('/home/asus/MB/Europe_CSV_Generator.R', echo=TRUE)
```

Los CSV's se generaran en "/home/asus/MB/Data/Europa/**YYYYMMDD**/"

Una vez que el modelo haya acabado de España.  Ejecutaremos:  **Spain_CSV_Generator.R**. 

```{r echo=TRUE}
# source('/home/asus/MB/Spain_CSV_Generator.R', echo=TRUE)
```

Los CSV's se generaran en "/home/asus/MB/Data/Espana/**YYYYMMDD**/"


# Generar los archivos pertinentes para las zonas acotadas 

Es interesante, una vez hayamos generado los CSV's de España,  generar los archivos.

```{r echo=TRUE}
# source('/home/asus/MB/Actualizar_data_parques.R', echo=TRUE)
```
