---
title: "INFORME KAURA COPRODUCTS"
author: "Eduardo Roman y Óscar García Hernández"
date: "22/5/2019"
output: 
  html_document:
    toc: true
    toc_float: true
    number_sections:  true
    df_print: paged
    
---

```{r setup, include=FALSE}
knitr::opts_chunk$set(echo = FALSE, 
                      cache = TRUE,
                      warning = FALSE, 
                      fig.align = "center")
library(ggplot2)
library(RNetCDF)
library(stringr)
library(lubridate)
library(request)
library(XML)
library(dplyr)
library(TTR)
library(data.table)
library(GGally)
library(e1071)
library(geosphere)
library(imputeTS)
```


# INTRO 
<br />
<br />

Este documento es un informe preliminar para la mejora del sistema prolor. A continuacion los primeros resutados obtenidos. No se puede proceder a una corrección porque **el histórico con el que contamos de momento es demasiado corto**, contamos con los datos entre el 13 y el 22 de mayo, pero existe un vacío en los datos entre el dia 16 y 20 de mayo, lo cual deja **solamente 6 días efectivos de histórico**. 

<br />
<br />

# CALMET Vs OBSERVADA 

<br />
<br />

Tras un estudio preliminar se puede concluir que el modelo CALMET  consigue una **estimación relativamente buena en lo que al modulo respecta**, apreciando una ligera sobreestimación. Pero una **mala  estimación de la dirección del viento**. 
<br />
<br />

```{r}

SALTERAS<- readRDS(here::here('Data/Parques/Salteras/Tabla_unida_CALMET_WEB_13-22.RDS'))

SALTERAS_VIENTO<-  SALTERAS %>% lapply(., function(x){
  y<- x[,c("Date", "U", "V","Wind","Speed","Gust")]
  u10<- y$U
  v10<- y$V
  wind_abs <- sqrt(u10^2 + v10^2)
  wind_dir_rad <-  atan2(u10/wind_abs, v10/wind_abs) 
  wind_dir_deg1 <-  wind_dir_rad * 180/pi 
  wind_dir_deg2 <-  wind_dir_deg1+ 180 
  
  y$Dir<-  ifelse(y$Wind=="North",0,
         ifelse(y$Wind=="NNE", 22.5,
                ifelse(y$Wind=="NE", 45,
                       ifelse(y$Wind=="ENE", 67.5,
                              ifelse(y$Wind=="East", 90,
                                     ifelse(y$Wind=="ESE", 112.5,
                                            ifelse(y$Wind=="SE", 135,
                                                   ifelse(y$Wind=="SSE", 157,
                                                          ifelse(y$Wind=="South",180,
                                                                 ifelse(y$Wind=="SSW", 202.5,
                                                                        ifelse(y$Wind=="SW", 225.0,
                                                                               ifelse(y$Wind=="WSW", 247.5,
                                                                                      ifelse(y$Wind=="West", 270,
                                                                                             ifelse(y$Wind=="WNW", 292.5,
                                                                                                    ifelse(y$Wind=="NW", 315,
                                                                                                           ifelse(y$Wind=="NNW", 337.5,NA))))))))))))))))
  
  


  y$wind_calmet<- wind_abs
  y$dir_calmet<- cut(wind_dir_deg2, 
                     breaks = c(0,seq(11.5,360,22.5), 361),
                     labels = seq(0,360,22.5))%>% 
    as.character() %>% ifelse(.==360,0,. ) %>% as.numeric()
  return(y)
})
names(SALTERAS_VIENTO)<- names(SALTERAS)


lat<-  37.488919 
lon<- -6.093440
Kauras<- c(lon,lat)

Dist_CALMET<-names(SALTERAS_VIENTO) %>% str_split("_") %>% sapply(., function(x){
  x<- as.numeric(x)
  y<- c(-x[1], x[2])
  distm(y, Kauras)
})


#RESTRICCION DE FECHA
#%>%.[which(.$Date>ymd("2019/05/20")),]

SALTERAS_VIENTO[[which.min(Dist_CALMET)]] %>%.[complete.cases(.), ]  %>% 
  ggplot()+
  geom_line(aes(x=Date, y=SMA(Speed, 2)),
                     colour="red")+
  geom_point(aes(x=Date, y=Speed),
            colour="red",
            alpha= 0.4,
            size=1.1)+
  geom_line(aes(x=Date, y=SMA(wind_calmet, 2)))+
  geom_point(aes(x=Date, y=wind_calmet),
            alpha= 0.4,
            size=1.1)+
  ylab("Wind Speed [m/s]")+
  labs(subtitle =  "CALMET OUTPUT(BLACK)\nVs\nOBSERVED(RED)")+
  theme_light()+
  theme(plot.subtitle =element_text(hjust = 0.5))

#LOCALIZACION KAURAS KOPRODUCTS
```

<br />
<br />

# ROSA DE LOS VIENTOS CALMET
```{r}


#Rosa de los vientos
#install.packages("openair")
library(openair)

PUNTOMC<- SALTERAS_VIENTO[[which.min(Dist_CALMET)]] %>%.[complete.cases(.), ] 


windRose(PUNTOMC,
         ws="wind_calmet",
         wd="dir_calmet",
         paddle = F,
         ws.int = 0.25,
         breaks = round(max(PUNTOMC$Speed)/0.25),
         cols = "jet",
         key.position = "right",
         offset = 0.01,
         dig.lab = 1)

```

<br />
<br />

# ROSA DE LOS VIENTOS OBSERVADA
```{r}
windRose(PUNTOMC,
         ws="Speed",
         wd="Dir",
         paddle = F,
         ws.int = 0.25,
         breaks = round(max(PUNTOMC$Speed)/0.25),
         cols = "jet",
         key.position = "right",
         offset = 0.01,
         dig.lab = 1)

```

